【裁判字號】    98,交聲,663
【裁判日期】    980527
【裁判案由】    聲明異議
【裁判全文】
臺灣彰化地方法院交通事件裁定         98年度交聲字第663號
移送機關即
原處分機關    交通部公路總局臺中區監理所彰化監理站
異  議  人
即受處分人    甲○○
上列異議人即受處分人因違反道路交通管理處罰條例案件，對於
交通部公路總局臺中區監理所彰化監理站中華民國九十八年五月
十五日所為之裁決（彰監四字第裁六四─ＧE0000000號
裁決書）聲明異議，本院裁定如下：
    主  文
異議駁回。
    理  由
一、按計程車駕駛人，未向警察機關辦理執業登記，領取執業登
    記證，即行執業者，處新臺幣（下同）一千五百元以上三千
    六百元以下罰鍰。計程車駕駛人，不依規定辦理執業登記，
    經依前項處罰仍不辦理者，吊銷其駕駛執照，道路交通管理
    處罰條例第三十六條第一、二項分別定有明文。又按汽車駕
    駛人，曾依道路交通管理處罰條例其他各條規定吊銷駕駛執
    照者，一年內不得考領駕駛執照，亦為同條例第六十七條第
    三項所明定。
二、原處分機關交通部公路總局臺中區監理所彰化監理站略以：
    異議人即受處分人（下稱異議人）甲○○係計程車駕駛人，
    於民國九十八年五月六日二十二時五十分許，駕駛車牌號碼
    七Ｐ─九二一號營業一般小客車，行經臺中市○○路段時，
    因有「計程車駕駛人不依規定辦理執業登記證經依前項處罰
    仍不辦理」之違規，經警當場舉發，乃依道路交通管理處罰
    條例第三十六條第二項、第六十七條第三項規定，裁處吊銷
    駕駛執照、一年內禁考之處分。
三、聲明異議意旨略以：異議人二、三年前因想增加收入而開計
    程車，且因不明瞭法令，故遭警開單舉發；而最近又因工作
    不順，想再利用晚上開計程車來增加收入，但考職業登記須
    二個月的時間，因一時賺錢心急又不諳法規而犯錯，請念及
    異議人之無知和急於家用之情，能以最輕的罰款來處罰，爰
    聲明異議云云。
四、經查：
    異議人曾於九十五年十月二十八日三時四十五分許，駕駛車
    牌號碼五０一─ＭＶ號營業小客車，行經臺中市○○路八六
    號前，因「未依規定辦理執業登記證」之違規，為警當場舉
    發，並依道路交通管理處罰條例第三十六條第一項規定處罰
    鍰三千六百元，並已繳納罰鍰執行結案等情，此有臺中市警
    察局中市警交字第ＧＤ0000000號舉發違反道路交通
    管理事件通知單（以下簡稱舉發單）影本及違規查詢報表各
    一份在卷可稽。而異議人於上開處罰後，仍未依規定辦理執
    業登記，復於九十八年五月六日二十二時五十分許，駕駛七
    Ｐ─九二一營業小客車，行經臺中市○○路與柳川西路口時
    ，遭警掣單舉發乙情，除為異議人所不爭執外，並有臺中市
    政府警察局中市警交字第ＧＥ0000000號舉發單、本
    件裁決書等件附卷可憑。是異議人於前開時、地，計程車駕
    駛人不依規定辦理執業登記，經依道路交通管理處罰條例第
    三十六條第一項規定處罰後，仍不辦理執業登記而執業之違
    規行為，堪以認定。按此，對異議人上開違規行為，即應依
    道路交通管理處罰條例第三十六條第二項規定，裁處吊銷其
    駕駛執照，並依同條例第六十七條第三項規定，一年內不得
    考領駕駛執照。原處分機關亦按該等規定為此處分，核無不
    當，且原處分機關處以該等處分，乃屬裁量問題，異議人將
    因該吊銷駕駛執照等處分而深受影響，固值同情，惟此等情
    事尚非本院所得審酌。是本件聲明異議為無理由，應予駁回
    。
五、據上論斷，應依道路交通管理處罰條例第八十七條，道路交
    通案件處理辦法第十九條，裁定如主文。
中    華    民    國    98    年     5    月    27    日
                  交通法庭    法  官  周莉菁
以上正本證明與原本無異。
如不服本裁定，應於裁定送達後五日內，向本院提出抗告狀（須
附繕本）。
中    華    民    國    98    年     6    月     3    日
                              書記官  卓俊杰


司法院資訊處製作；財團法人民間司法改革基金會備份。
